【裁判字號】    98,訴,2300
【裁判日期】    980729
【裁判案由】    毒品危害防制條例
【裁判全文】
臺灣板橋地方法院刑事判決              98年度訴字第2300號
公  訴  人  臺灣板橋地方法院檢察署檢察官
被      告  甲○○
上列被告因毒品危害防制條例案件，經檢察官提起公訴（98年度
毒偵字第3187號），本院依簡式審判程序判決如下：
    主  文
甲○○施用第一級毒品，累犯，處有期徒刑柒月。又施用第二級
毒品，累犯，處有期徒刑伍月。扣案甲基安非他命壹包驗餘毛重
零點壹壹公克沒收銷燬之；上開甲基安非他命之外包裝袋壹只
沒收。應執行有期徒刑拾月。扣案甲基安非他命壹包驗餘毛重零
點壹壹公克沒收銷燬之；上開甲基安非他命之外包裝袋壹只沒
收。
    事  實
一、甲○○前因施用毒品案件，經臺灣桃園地方法院（下稱桃園
    地院）以88年度毒聲字第4986號裁定送觀察、勒戒後，認有
    繼續施用毒品之傾向，再經同法院以88年度毒聲字第5591號
    裁定令入戒治處所施以強制戒治，嗣因成效良好，經桃園地
    院以89年度毒聲字第1765號裁定停止戒治，所餘期間付保護
    管束，惟因其於保護管束期間內，違反保護管束應遵守事項
    情節重大，經同法院以89年度毒聲字第4821號裁定撤銷停止
    戒治，令入戒治處所施以強制戒治，嗣於民國90年7 月14日
    執行完畢釋放出所，並由臺灣桃園地方法院檢察署檢察官以
    90年度戒偵字第714 號為不起訴處分確定。惟其於上開強制
    戒治執行完畢釋放後五年內，復因於93年6 月間某日起至94
    年1 月5 日期間連續施用第二級毒品案件，經桃園地院以93
    年度桃簡字第1778號刑事簡易判決判處有期徒刑四月確定；
    又因偽造文書案件，經桃園地院以94年度訴字第526 號刑事
    判決判處有期徒刑四月確定；再因竊盜案件，經桃園地院以
    94年度桃簡字第1162號刑事簡易判決判處有期徒刑三月確定
    ；上開三案嗣經桃園地院以95年度聲字第1278號裁定應執行
    有期徒刑九月確定。另因施用第二級毒品案件，經桃園地院
    以94年度桃簡字第2768號刑事簡易判決判處有期徒刑五月確
    定。前述各罪刑經接續執行後，嗣於95年10月2 日縮刑期滿
    執行完畢。
二、詎甲○○仍未悛悔，復基於施用第一級毒品海洛因（下稱海
    洛因）及第二級毒品甲基安非他命（下稱甲基安非他命）之
    犯意，於98年4 月25日下午5 、6 時許，在停放於臺北縣三
    峽鎮不詳地點之自小客車內，以將海洛因粉末摻水稀釋後，
    再以針筒注入體內之方式，非法施用海洛因一次，及以將甲
    基安非他命粉末置入吸食器後，再點火燒烤使其產生煙霧後
    加以吸食之方式，非法施用甲基安非他命一次。嗣於98年4
    月25日夜間10時30分許，在臺北縣三峽鎮○○路與中山路之
    交岔路口因另案通緝為警查獲，並於翌日夜間11時經警移送
    臺灣板橋地方法院檢察署偵辦時，為該署法警自其內衣內扣
    得甲基安非他命一包（驗餘毛重0.131 公克）。
三、案經臺北縣政府警察局三峽分局報請臺灣板橋地方法院檢察
    署檢察官偵查起訴。
    理  由
一、本件被告甲○○所犯係死刑、無期徒刑、最輕本刑為三年以
    上有期徒刑以外之罪，其於準備程序中就被訴事實為有罪之
    陳述，經法官告知簡式審判程序之旨，並聽取公訴人及被告
    之意見後，本院業已於98年7 月22日依刑事訴訟法第273 條
    之1 第1 項之規定，合議裁定由受命法官獨任進行簡式審判
    程序，合先敘明。
二、前揭事實，業據被告於警詢、偵查及本院審理中均供承不諱
    ，而其於上開時、地為警查獲後所採尿液經送臺灣檢驗科技
    股份有限公司以EIA 酵素免疫分析法初步檢驗，再以GC/MS
    氣相層析質譜儀法確認檢驗結果，確均呈鴉片類（嗎啡）及
    甲基安非他命類陽性反應乙節，亦有該公司98年5 月14日編
    號UL/2009/41205 號濫用藥物檢驗報告、姓名對照表各一紙
    附卷可稽，暨毒品甲基安非他命一包扣案可資佐證。前揭扣
    案毒品經送行政院衛生署管制藥品管理局鑑定結果，確實含
    有甲基安非他命成分等情，復有該局98年5 月19日管檢字第
    0980005102號鑑定書一份在卷可按，被告之自白既有上開證
    據足資補強，應堪信為真實。據此，本案事證明確，被告犯
    行堪以認定。
三、經查被告前因施用毒品案件，經桃園地院以88年度毒聲字第
    4986號裁定送觀察、勒戒後，認有繼續施用毒品之傾向，再
    經同法院以88年度毒聲字第5591號裁定令入戒治處所施以強
    制戒治，嗣因成效良好，經桃園地院以89年度毒聲字第1765
    號裁定停止戒治，所餘期間付保護管束，惟因其於保護管束
    期間內，違反保護管束應遵守事項情節重大，經同法院以89
    年度毒聲字第4821號裁定撤銷停止戒治，令入戒治處所施以
    強制戒治，嗣於90年7 月14日執行完畢釋放出所，並由臺灣
    桃園地方法院檢察署檢察官以90年度戒偵字第714 號為不起
    訴處分確定。惟其於上開強制戒治執行完畢釋放後五年內，
    復因於93年6 月間某日起至94年1 月5 日期間連續施用第二
    級毒品案件，經桃園地院以93年度桃簡字第1778號刑事簡易
    判決判處有期徒刑四月確定等情，有上開判決書及臺灣高等
    法院被告前案紀錄表各一份在卷可按。被告既曾於因施用毒
    品案件而經強制戒治執行完畢釋放後之五年內，再犯毒品危
    害防制條例第10條第2 項所定之施用第二級毒品罪，並經法
    院判刑確定，即屬「五年內再犯」之情形，再犯率甚高，原
    所實施之觀察、勒戒及強制戒治已無法收其實效，此次再犯
    上開條例第10條第1 項、第2 項之罪，即應依上開條例第23
    條第2 項之規定逕予論罪科刑。
四、論罪科刑部分：
(一)按海洛因、甲基安非他命分別係毒品危害防制條例第2 條第
    2 項第1 款、第2 款所定之第一級、第二級毒品，故核被告
    所為，係犯上開條例第10條第1 項之施用第一級毒品罪及同
    條第2 項之施用第二級毒品罪。其施用前持有海洛因、甲基
    安非他命之行為，均為其施用之高度行為所吸收，而不另論
    罪。其所犯上開二罪間，犯意各別、行為互殊，應予分論併
    罰。
(二)被告前因連續施用第二級毒品案件，經桃園地院以93年度桃
    簡字第1778號刑事簡易判決判處有期徒刑四月確定；又因偽
    造文書案件，經桃園地院以94年度訴字第526 號刑事判決判
    處有期徒刑四月確定；再因竊盜案件，經桃園地院以94年度
    桃簡字第1162號刑事簡易判決判處有期徒刑三月確定；上開
    三案嗣經桃園地院以95年度聲字第1278號裁定應執行有期徒
    刑九月確定。另因施用第二級毒品案件，經桃園地院以94年
    度桃簡字第2768號刑事簡易判決判處有期徒刑五月確定。前
    述各罪刑經接續執行後，嗣於95年10月2 日縮刑期滿執行完
    畢乙節，有上開被告前案紀錄表一份在卷可按，其受有期徒
    刑執行完畢後五年內，故意再犯本件有期徒刑以上之各罪，
    皆為累犯，均應依刑法第47條第1 項之規定加重其刑。
(三)本院爰審酌被告前已有因施用毒品而經觀察、勒戒、強制戒
    治及多次論罪科刑之紀錄，業如上述，猶再犯本件施用毒品
    犯行，可徵其悔意不深，遠離毒品之意志薄弱，惟其施用毒
    品係自戕行為，對他人法益尚無具體危害，及其施用毒品之
    動機，暨犯罪後坦承犯行之態度等一切情狀，分別量處如主
    文所示之刑，並定其應執行之刑，以資懲儆。
(四)扣案甲基安非他命一包（驗餘毛重0.131 公克）內之甲基安
    非他命係第二級毒品，不問屬於犯人與否，均應依毒品危害
    防制條例第18條第1 項前段規定宣告沒收銷燬之。至盛裝上
    開甲基安非他命之外包裝袋ㄧ只，有防制毒品裸露、潮濕及
    便於攜帶之功能，係被告所有供犯本件施用毒品犯行所用之
    物，業據其供承在卷，爰併依刑法第38條第1 項第2 款之規
    定沒收之。
據上論斷，應依刑事訴訟法第273 條之1 第1 項、第299 條第1
項前段，毒品危害防制條例第10條第1 項、第2 項、第18條第1
項前段，刑法第11條前段、第47條第1 項、第51條第5 款、第38
條第1 項第2 款，判決如主文。
本案經檢察官吳宗光到庭執行職務。
中    華    民    國    98    年    7     月    29    日
                  刑事第十三庭  法  官 張紹省
以上正本證明與原本無異。
如不服本判決應於送達後十日內向本院提出上訴狀。
                                書記官 周雅玲
中    華    民    國    98    年    7     月    29    日
附錄本案論罪科刑法條全文：
毒品危害防制條例第10條
施用第一級毒品者，處六月以上五年以下有期徒刑。
施用第二級毒品者，處三年以下有期徒刑。


司法院資訊處製作；財團法人民間司法改革基金會備份。
